【裁判字號】    92,交聲,795
【裁判日期】    920829
【裁判案由】    違反道路交通管理處罰條例聲明異議
【裁判全文】
臺灣臺北地方法院交通事件裁定                    九十二年度交聲字第七九五號
    異  議  人
    即受處分人  甲○○
右列異議人即受處分人因違反道路交通管理處罰條例案件，對於台北市交通事件裁決
所中華民國九十二年六月十九日所為之處分（北市裁三字第車裁二二－ＡＢＺ二○○
五二九號）聲明異議，本院裁定如左：
    主  文
異議駁回。
    理  由
一、按汽車號牌不得變造損毀，塗抹或黏貼其他材料、加裝邊框或霓虹燈、裝置旋轉
    架、顛倒懸掛或以安裝其他器具之方式使不能辨認其牌號，並不得以他物遮蔽，
    如有污穢，致不能辨認其牌號時，應洗刷清楚，道路交通安全規則第十一條第二
    項定有明文。又損毀或變造汽車牌照、塗抹污損牌照，或以安裝其他器具之方式
    ，使不能辨認其牌號者，處汽車所有人新台幣二千四百元以上四千八百元以下罰
    鍰，並責令申請換領牌照或改正，道路交通管理處罰條例第十三條第一款亦有明
    文。又依同條例第三條第八款之規定，本條例所稱之汽車，包括機器腳踏車。
二、本件受處分人即異議人甲○○所有之ＡＳＢ─五五三號重型機車於民國九十二年
    五月四日夜間七時二十五分，在臺北市○○街五七巷由駕駛人林慰中駕駛，經巡
    邏警員攔停舉發「塗抹污損牌照不能辨認」之違規，嗣受處分人於應到案日期前
    向原處分機關台北市交通事件裁決所陳述不服舉發，經原處分機關函請舉發單位
    台北市政府警察局中正第一分局調查結果，仍認受處分人有前開違規行為，原處
    分機關乃依道路交通管理處罰條例第十三條第一款之規定，裁處受處分人罰鍰二
    千四百元。
三、訊據受處分人甲○○矢口否認上開違規行為，辯稱：這台機車的車牌僅有「五五
    」二字旁稍有髒污，並非不能辨認云云。惟查，經受處分人於本院訊問時提出Ａ
    ＳＢ─五五三號重型機車車牌一面，其上「五五」二字雖然尚非無法辨識，然案
    外人林慰中於上開時、地為警取締時，該面車牌係整片漆黑，非於極近距離無法
    辨識號碼，顯係刻意抹黑規避取締，與受處分人庭呈時之狀態迥不相同等情，業
    據證人即執行取締之員警古政源結證綦詳；衡諸受處分人庭呈車牌上「五五」二
    字之周圍，明顯滿佈刮痕，且仍可看出黑色噴漆痕跡等情，業據本院當庭勘驗屬
    實，有訊問筆錄在卷可稽，本件受處分人自係為警取締之後，始刻意刮除噴漆，
    而提出聲明異議無訛；所辯其車牌並非不能辨認云云，核係卸責之詞，不足採信
    。事證明確，受處分人之違規行為堪以認定。
四、綜上所述，受處分人之ＡＳＢ─五五三號重型機車確有在前揭時、地經塗抹污損
    而不能辨認之情形，從而原處分機關依道路交通管理處罰條例第十三條第一款之
    規定，裁處受處分人罰鍰二千四百元，核無違誤，受處分人之異議為無理由，應
    予駁回。
據上論斷，應依道路交通案件處理辦法第十九條，裁定如主文。
中      華      民      國    九十二    年      八    月      二十九    日
                                    臺灣臺北地方法院刑事第四庭
                                              法  官    楊代華
右正本證明與原本無異。
如不服本裁定應於送達後五日內向本院提出抗告狀
                                              書記官    廖純瑜
中      華      民      國    九十二    年      八    月      二十九    日


司法院資訊處製作；財團法人民間司法改革基金會備份。
